臺灣臺中地方法院民事判決　93年度訴字第2599號
原　　　告　己○○○
訴訟代理人　庚○○
　　　　　　謝英吉　律師
被　　　告　丁○○即陳錦城）.
　　　　　　　　　　　　之一號.
　　　　　　乙○○
被　　　告　聯抉廣告企劃有限公司
法定代理人　丙○○
共　　　同
訴訟代理人　劉　喜　律師
複代理人　　戊○○
當事人間損害賠償事件，本院於94年7月15日言詞辯論終結，判
決如下：
    主      文
被告丁○○、聯抉廣告企劃有限公司應連帶給付原告新台幣伍拾
壹萬玖仟陸佰伍拾柒元，及被告丁○○自民國九十三年十二月三
十一日起、被告聯抉廣告企劃有限公司自民國九十四年一月十三
日起，均至清償日止，按週年利率百分之五計算之利息。
原告其餘之訴駁回。
訴訟費用由被告丁○○、聯抉廣告企劃有限公司連帶負擔二分之
一，餘由原告負擔。
本判決原告勝訴部分，於原告以新台幣壹拾萬元為被告丁○○、
聯抉廣告企劃有限公司供擔保，得假執行。但被告丁○○、聯抉
廣告企劃有限公司如以新台幣伍拾壹萬玖仟陸佰伍拾柒元為原告
預供擔保，得免為假執行。
原告其餘假執行之聲請駁回。
    事實及理由
壹、聲明：
  一、原告方面：
    (一)被告應連帶給付原告新台幣（下同）1,000,000元整，及
      自起訴狀繕本送達翌日起至清償日止，按週年利率百分之
      五計算之利息。
    (二)原告願供擔保，請准宣告假執行。
  二、被告方面：
    (一)原告之訴及假執行之聲請均駁回。
    (二)如受不利判決，請准供擔保免為假執行。
貳、陳述：
  一、原告方面：
    (一)被告丁○○（原姓名陳錦城）受僱於被告乙○○、聯抉廣
      告企劃有限公司（下稱聯抉公司），負責派送聯合報及載
      送贈品，為以駕駛為附隨業務之人，於民國（下同）92年
      8月20日11時20分許，駕駛被告乙○○所有車牌號碼ＯＬ
      －五四五七號自小貨車至臺中市○區○○路321號「聯合
      報台中分公司」前，準備臨時停車搬運贈品時，原應注意
      不得併排臨時停車，且應注意停車向外開啟車門時有無行
      人、車輛，並讓其先行，而依當時情形，並無不能注意之
      情事，竟疏未注意及此，貿然於健行路慢車道上併排臨時
      停車，且未注意左後方來車即遽然開啟車門，致原告騎乘
      車牌號碼ＭＷＡ－九二二號重機車通過上址時，見狀已閃
      避不及，而當場撞上前開自小貨車之左前車門，致原告因
      此人車倒地，受有左側脛骨平台及脛骨幹粉碎性骨折及左
      膝外側半月板破裂之傷害，案經原告訴請臺中地方法院檢
      察署檢察官以93年度調偵字第187號聲請簡易判決處刑、
      本院93年度中交簡字第821號刑事簡易判決認定被告丁○○業務過失傷害之犯行。
    (二)按汽車臨時停車時，不得併排臨時停車；停車向外開啟車
      門時，應注意行人、車輛、並讓其先行，道路交通安全歸
      責第111條第1項第5款、第112條第1項第5款定有明文。本
      件車禍之發生，完全係被告丁○○違規併排在先，復未注
      意車輛讓其先行而貿然開啟車門所致，原告並無任何過失
      ，被告辯稱原告與有過失云云，洵無可採。
    (三)查被告自承本件車禍發生時被告丁○○受僱於被告聯抉公
      司，且被告丁○○平日在報社之工作係負責送報及載送贈
      品，於車禍當時係開車前往「聯合報總社」載運聯抉公司
      之贈品，且正要下車搬贈品腳踏車，核屬正在執行職務之
      人，況其所駕駛之自小貨車側面尚貼有「聯合報系」字樣
      ，且被告稱被告乙○○於92年8月1日即將報社承辦權及該
      自小貨車轉讓予訴外人黃俊義即丙○○之夫，益見該自小
      貨車平日即作為聯抉公司業務使用；被告復稱車鑰匙平日
      放在聯抉公司會計小姐處，案發當天係被告丁○○要載贈
      品向會計小姐要車，會計小姐始將車鑰匙交給丁○○等語
      ，亦足見被告丁○○當時開車前往「聯合報總社」之目的
      ，在幫忙載運公司贈品，是被告聯抉公司辯稱被告丁○○
      當時並非執行職務云云，純屬卸責之詞，要無可採。
    (四)查依中國醫藥大學附設醫院函覆原告病歷記載：「病患己○○○於92年8月20日11時39分由救護車送至本院，診斷
      為左側脛骨平台及脛骨幹及左膝外側半月軟骨破裂並接受
      手術治療‧‧‧經翻查病歷，該病患車禍前‧‧‧都為心
      肺等內科疾病，與本次車禍無涉」，足見被告質疑原告車
      禍前即有受傷云云，顯屬無稽。
    (五)原告爰依侵權行為之法律關係，請求被告等連帶賠償下列
      項目及金額：
      1.醫療及增加生活費用：共計94,169元。原告於92年8月
        20日車禍住院，接受左側脛骨平台及脛骨幹骨折開放性
        復位手術及鋼板固定及左膝外側半月板修補手術，支出
        醫療及增加生活費用等共計78,260元，其中包括接受復
        健治療，支出費用22,800元，確屬回復健康所必要，自
        屬有據。爾後原告於94年4月11日住院接受鋼板拔除及
        膝關節手術，於同年月16日出院，且自94年3月14日至
        同年5月2日至醫院門診三次，增加支出醫療費用11,709
        元；又原告因本件車禍受傷，左側脛骨平台及脛骨幹粉
        碎性骨折術後癒合及左膝膝前十字韌帶局部斷裂併創傷
        造成膝關節退化，醫生建議終身服用葡萄糖氨（glucos
        amine）以減緩因創傷造成關節退化速度，而維骨力富
        含葡萄糖氨，從而，原告購買維骨力因而支出之4,200
        元，亦屬原告回復健康所需必要費用。以上合計為94,
        169元。
      2.看護費用：共計160,668元。
        原告於92年8月20日車禍住院，接受左側脛骨平台及脛
        骨幹骨折開放性復位手術及鋼板固定及左膝外側半月板
        修補手術，於同年9月2日出院，手術後需他人照顧看護
        3個月並休養半年，請求看護費用合計113,148元，其中
        自92年8月22日至同年10月31日止聘僱甲○○○看護，
        支出費用91,500元；自92年11月1日至93年12月11日止
        由原告之子嚴子廷看護41天，其看護費用每月以行政院
        勞工委員會公告之最低基本工資15,840元計算為21,648
        元（計算式：15840×41/30=21648）。又原告於94 年4
        月11日住院接受鋼板拔除及膝關節手術，於同年月16日
        出院，有3個月時間生活有賴他人看護，自94年4月12日
        起迄今，均由嚴芓祈負責看護，依基本工資每月15,840
        元計算，原告得請求之看護費用為47,520元（15840×3
        =47520）。以上合計為160,668元。
      3.營業損失：共計37,620元。
        原告車禍前經營「香Ｑ飯團」謀生，嗣因車禍受傷而被
        迫歇業，受有無法營業之損失，依財政部中區國稅局核
        定之營業額每月為57,000元、純益率百分之六計算，自
        92年8月20日起至93年7月31日止共11個月，原告因受傷
        無法營業期間之營業損失為37,620元（計算式：57000
        ×11×6%=37620）。
      4.精神慰撫金：共計707,543元。
        原告為女性、年近五十，車禍受傷後，不僅手術住院，
        在回診及等待拆除內固定之期間，更飽受疼痛、疲累之
        苦；又長達一年半以來，原告均無法自行站立行走，生
        活起居俱賴旁人照料，生活作息不僅諸多不便，身心亦
        因此遭受極大痛楚，無可言喻。又本件車禍事故發生後
        ，被告丁○○及紀明森無視原告嚴重骨折受傷痛楚，仍
        將原告強行拖離現場，企圖掩飾犯行；且被告事後不僅
        未向原告道歉，更毫無和解誠意，迄今未達成和解，被
        告雇主甚至在檢察官轉介調解時，指稱係原告倒楣，並
        以「不然妳開車門、我騎車撞妳好了」、「妳連這種事
        也要告，是自出世（台語）就較佔別人便宜嗎」等諸如
        此類之詞譏諷原告，被告丁○○亦聲言附和，另原告更
        加深車禍造成之身心痛楚。為此審酌兩造之身分、地位
        及經濟能力、本件交通事故肇致之情節、原告身體傷害
        之程度及原告因本次車禍後極易造成膝關節創傷性關節
        退化，且被告事發後始終拒絕向原告道歉，亦未與原告
        商談和解等一切情狀，請求精神慰撫金707,543元，屬
        合理適當。
    (六)證據：提出92年10月11日中國醫藥大學附設醫院診斷證明
      書影本1件、醫療費用收據影本9紙、復健器材統一發票影
      本2紙、收據影本1件、看護費用收據影本1件、全民健保
      保險對象中斷投保欠費明細表影本1件、財政部臺灣省中
      區國稅局台中縣分局函文影本1件、身分證影本1件、醫院
      醫療費用收據影本2件、醫院診斷證明書影本1件、維骨力
      收據影本1件、全民健保保險對象投保資料1件為證。
  二、被告方面：
    (一)查本件事故發生前，原告係自中國醫藥大學附設醫院看診
      完後，在其回程中與被告丁○○所駕駛自小貨車之左側車
      門框邊沿發生擦撞，原告僅人車輕微倒地，並無重創，亦
      無造成挫傷等情，但原告所提診斷證明書卻有左側脛骨平
      台及脛骨幹粉碎性骨折、左膝外側半月板破裂等傷害，原
      告恐已有舊傷、或曾患骨疏鬆症、或曾有骨折之舊傷，則
      原告之傷勢是否全部與本件車禍有關，即有疑問？
    (二)被告丁○○並非被告乙○○所雇用之員工，而為被告聯抉
      公司所雇用之送報生，平日工作為送早報，按件計酬，交
      通工具為機車，每日送報時間固定在上午四時至七時半，
      並非聘僱員工。本件事故發生於92年8月20日上午11時20
      分許，被告丁○○已經下班，事故發生當時係受訴外人紀
      明森所託到聯合報總社幫忙載運贈品腳踏車，故客觀上並
      非在執行業務中所發生之事故，被告聯抉公司無須負賠償
      責任。
    (三)查被告乙○○之夫於85年間過世後，被告乙○○獨自經營
      報紙銷售業務，並無成立公司。後因病痛纏身，於90年7
      月20日住院，並受膽囊切除手術，爾後身體仍不適，故於
      92年8月1日將報社營業權利（按即客戶）及其所有車牌號
      碼ＯＬ－五四五七號之自小貨車轉讓予訴外人黃俊義，改
      從事美容課之研修，並於93年12月9日結業完畢，領得結
      業證書。而黃俊義自92年8月1日即將該車停放於台中縣霧
      峰鄉○○路一一七三巷之路旁，鎖匙寄放於其妻即丙○○
      所經營之聯抉公司之會計小姐座位之抽屜內，適於92年8
      月20日10時許，被告丁○○經聯抉公司之員工紀明森拜託
      其幫忙載贈品，故被告丁○○回到聯抉公司向會計小姐要
      車，惟該會計小姐竟將黃俊義剛向被告乙○○購買之上開
      自小貨車（按將辦理過戶手續中）鎖匙交予被告丁○○使
      用，故本件無論係購買上開車輛之黃俊義、或被告乙○○
      均未交該車予被告丁○○使用，被告乙○○並無任何過失
      可言。
    (四)原告請求賠償金額，被告認為並無理由：
      1.醫療費部分：原告所請求醫療費用中，92年10月14日
        22,800元之收據，似乎係國術館所開立，並非醫院或醫
        生所開具，其不得請求。又診斷書費用部分亦不得請求
        。
      2.看護費部分：因該單據係屬私文書，則原告是否有無支
        出給各開立單據名義人，尚有疑問，故被告否認。
      3.營業損失部分：原告主張無法營業損失之情形，被告否
        認，應命原告舉證，或向台中縣稅捐處、或國稅局查明
        之必要。又原告手部既能從事輕便之工作，則其勞動能
        力是否應認定全部減少，應予查明，以供判斷。
      4.精神慰撫金部分：原告請求給付707,543元精神慰撫金
        ，亦顯屬過高。
    (五)原告因心肺及高血壓等疾病去就診，騎機車會有危險性，
      且原告駕駛機車疏未注意車前狀況，並採取防範措施，追
      撞被告丁○○所駕駛停放路邊之自小貨車，為肇事次因，
      則對於損害之發生，原告與有過失，被告主張依民法第21
      7條第1項規定過失相抵。
    (六)證據：提出94年1月3日台中榮民總醫院診斷證明書影本1
      件、結業證書影本1件、分支單位轉讓同意書影本1件、黃
      俊義名片影本1件、國稅局線上查詢資料影本1件為證，並
      聲請傳訊證人黃俊義、吳瑞浩、紀春妙、紀明森等人。
  三、本院依職權調閱臺灣台中地方法院檢察署93年度執字第
      7471號執行卷（內含該署92年度發查字第385號、92年度
      偵字第21932號、92年度核退字第155號、93年度核退偵字
      第56號、93年度調偵字第187號偵查卷、本院93年度中交
      簡字第821號刑事卷）。
參、兩造爭執事項：
  一、原告就本件車禍之發生是否與有過失？
  二、被告乙○○是否係被告丁○○之僱用人，而就被告丁○○
      之行為須負連帶賠償責任？
  三、本件車禍事故發生當時，被告丁○○是否係在執行執務中
      ？
  四、原告所請求之損害賠償項目金額是否過高且為必要費用？
肆、本院判斷：
  一、被告丁○○於92年8月20日11時20分許，駕駛車牌號碼Ｏ
      Ｌ－五四五七號自小貨車至臺中市○區○○路321號「聯
      合報台中分公司」前，準備臨時停車搬運贈品時，併排臨
      時停車，且未注意後方有無行人及來車，貿然開啟車門，
      ，致原告騎乘車牌號碼ＭＷＡ－九二二號重機車通過上址
      時，見狀已閃避不及，而當場撞上前開自小貨車之左前車
      門，致原告因此人車倒地，受有左側脛骨平台及脛骨幹粉
      碎性骨折及左膝外側半月板破裂之傷害，被告丁○○所犯
      業務過失傷害罪，業經本院判處三月確定等情，已為兩造
      所不爭執，並經本院調閱臺灣台中地方法院檢察署93年度
      執字第7471號執行卷（內含該署92年度發查字第385號、
      92年度偵字第21932號、92年度核退字第155號、93年度核
      退偵字第56號、93年度調偵字第187號偵查卷、本院93年
      度中交簡字第821號刑事卷）審閱無誤，自堪信為真實。
      被告前雖曾質疑原告因本件車禍所受傷勢內容是否如起訴
      狀所載，然經本院向中國醫藥大學附設醫院調取原告之病
      歷資料，該醫院函覆稱原告由救護車送至醫院時，診斷為
      左側脛骨平台及脛骨幹骨折、左膝外側半月軟骨破裂並接
      受手術治療，此有該院94年2月14日院歷字第0940200442
      號函可據，且本件被告就此問題，其後已不再爭執，則本
      件自應認原告所主張因本件車禍所導致之傷勢內容確屬真
      實，合先敘明之。
  二、按汽車臨時停車時，不得併排臨時停車；停車向外開啟車
      門時，應注意行人、車輛、並讓其先行，道路交通安全歸
      責第111條第1項第5款、第112條第1項第5款定有明文。本
      件被告丁○○駕車違規併排停車，且開啟車門時，疏於注
      意原告之機車已行經該處，致原告閃避不及撞擊被告丁○○所駕駛汽車車門，已明顯違反上開道路交通安全規定，
      故被告丁○○就本件車禍之發生，顯有過失。又本件原告
      騎車本應靠邊行駛，因被告丁○○併排停車，則其儘量靠
      邊行駛而行經丁○○所駕駛靜止中之車輛，卻因丁○○突
      然開啟車門而生本件事故，客觀上實難苛求原告應注意停
      於路旁之車輛是否會有突然開啟車門之動作而預先防範，
      故被告抗辯原告騎機車未注意車前狀況云云，尚無足取。
      再者，原告身體雖有高血壓等心肺疾病，然依法並非有疾
      病即不得騎乘機車，仍應視駕駛人所罹之疾病而論，本件
      原告之疾病客觀上與是否有能力而得勝任騎乘機車無涉，
      故被告抗辯原告有上開疾病卻仍為騎乘機車行為，係與有
      過失云云，實屬無稽。綜上所述，本件被告抗辯原告就車
      禍之發生與有過失云云，並無可採。
  三、本件被告丁○○被告乙○○所僱用之員工，而為被告聯抉
      公司所僱用之送報生乙節，已為被告丁○○及聯抉公司所
      自認，並有員工執務證明書1份（附臺灣台中地方法院檢
      察署93年度執字第7471號執行卷31頁）在卷可稽；再者，
      被告乙○○所辯其係於92年8月1日將報社營業權利（按即
      客戶）及其所有車牌號碼ＯＬ－五四五七號之自小貨車轉
      讓予訴外人黃俊義（按係被告聯抉公司股東）等情，業據
      提出92年7月23日分支單位轉讓同意書影本一件為證，足
      證本件被告乙○○確非被告丁○○之雇主，則就被告丁○○所為，依法自不用負民法第188條第1項所定之連帶損害
      賠償責任，自無庸贅言。
  四、民法第188條條第1項規定：「受僱人因執行職務，不法侵
      害他人之權利者，由僱用人與行為人連帶負損害賠償責任
      。但選任受僱人及監督其職務之執行，已盡相當之注意或
      縱加以相當之注意而仍不免發生損害者，僱用人不負賠償
      責任。」本件被告丁○○係被告聯抉公司之受僱人乙節，
      已如前述，茲有爭執者，係本件車禍發生時，被告丁○○
      是否係「執行職務」中？
    (一)按民法第188條第1項所稱之「執行職務」，初不問僱用人
      與受僱人之意思如何，一以行為之外觀斷之，即是否執行
      職務，悉依客觀事實決定。茍受僱人之「行為外觀」具有
      執行職務之形式，在客觀上足以認定其為執行執務者，就
      令其為濫用職務行為，怠於執行職務行為或利用職務上之
      機會及與執行職務之時間或處所有密切關係之行為，亦應
      涵攝在內（最高法院90年度台上字第1991判決意旨參照）
      。
    (二)查被告丁○○偵查中自承：「（職業？）送報。在報社當
      領班，有贈品時我要負責去載運。」（93年度核退偵字第
      56號偵查卷26頁）、「‧‧‧當時是剛好停好車要開車門
      下車幫紀明森（即聯抉公司股東）搬贈品腳踏車，紀明森
      先開車到案發地，然後打電話回報社說贈品載不下，我才
      出車到案發地。」（同上偵查卷25頁），足見被告丁○○
      平日在報社之工作係負責送報及載送贈品，於車禍當時係
      開車前往「聯合報總社」載運聯抉公司之贈品，且正要下
      車搬贈品腳踏車，核屬正在執行職務之人，況其所駕駛之
      自小貨車側面尚貼有「聯合報系」字樣，且被告乙○○於
      92年8月1日即將報社承辦權及該自小貨車轉讓予訴外人黃
      俊義（被告聯抉公司股東），益見該自小貨車平日即作為
      被告聯抉公司業務使用；是本件被告丁○○當時開車前往
      「聯合報總社」之目的，在幫忙載運被告聯抉公司贈品，
      揆諸上開說明，應認本件車禍發生時，被告丁○○確係在
      執行職務中無訛，故被告聯抉公司所辯被告丁○○並非在
      執行職務中云云，顯不足取。
  五、按民法第184條第1項前段規定：「因故意或過失，不法侵
      害他人之權利者，負損害賠償責任」，同法第193條第1項
      規定：「不法侵害他人之身體或健康者，對於被害人因此
      喪失或減少勞動能力或增加生活上之需要時，應負損害賠
      償責任。」第195條第1項規定：「不法侵害他人之身體、
      健康、名譽、自由、信用、隱私、貞操，或不法侵害其他
      人格法益而情節重大者，被害人雖非財產上之損害，亦得
      請求賠償相當之金額。其名譽被侵害者，並得請求回復名
      譽之適當處分。」民法第188條條第1項規定：「受僱人因
      執行職務，不法侵害他人之權利者，由僱用人與行為人連
      帶負損害賠償責任。」本件原告本諸上開侵權行為損害賠
      償之規定，自得請求被告丁○○及聯抉公司連帶賠償其損
      害。茲就原告所得主張之金額，說明如下：
    (一)醫療及增加生活費用：共計94,169元。
      原告於92年8月20日車禍住院，接受左側脛骨平台及脛骨
      幹骨折開放性復位手術及鋼板固定及左膝外側半月板修補
      手術，支出醫療及增加生活費用等共計78,260元，其中包
      括原告所提支出費用22,800元之收據，尚難證明係因本件
      受傷醫療所必須之支出，且被告對之亦有爭執，自應予以
      扣除。其後原告於94年4月11日住院接受鋼板拔除及膝關
      節手術，於同年月16日出院，且自94年3月14日至同年5
      月2日至醫院門診三次，增加支出醫療費用11,709元；又
      原告因本件車禍受傷，左側脛骨平台及脛骨幹粉碎性骨折
      術後癒合及左膝膝前十字韌帶局部斷裂併創傷造成膝關節
      退化，醫生建議終身服用葡萄糖氨（glucosamine）以減
      緩因創傷造成關節退化速度，而維骨力富含葡萄糖氨（見
      原告94年6月3日準備書三狀所附94年5月2日中國醫藥大學
      附設醫院之診斷證明書所載），從而，原告購買維骨力因
      而支出之四千二百元，亦屬原告回復健康所需必要費用。
      另與訴訟相關之證書費用，依法仍得向被告請求賠償，此
      為實務最新之見解，故原告主張醫療費用應扣除證書費用
      云云，尚無足取。以上費用合計為71369元（00000-00000
      =71369），原告起訴請求該金額，應屬可採，其逾此部分
      ，尚無理由。
    (二)看護費用：共計160,668元。
      1.按因親屬受傷，由其他親屬代為照顧，依法仍應比照僱
        用職業看護情形，認被害人得向加害人求償，始符合公
        平正義原則，此見解亦為實務上所採之見解（最高法院
        88年台上字第1827號判決意旨參照）。故本件原告受傷
        後如有需要他人照護，就其僱用他人所支出之看護費及
        由家人看護所為之付出，均得向被告請求看護費。
      2.本件原告於92年8月20日車禍住院，接受左側脛骨平台
        及脛骨幹骨折開放性復位手術及鋼板固定及左膝外側半
        月板修補手術，於同年9月2日出院，手術後需他人照顧
        看護三個月並休養半年乙節，有中國醫藥大學附設醫院
        92年10月11日診斷證明書足憑。而原告自92年8月22日
        至同年10月31日止聘僱甲○○○看護，支出費用91,500
        元乙情，業經證人甲○○○到庭陳述明確，並有出據收
        據一紙在卷可據，自屬可取。
      3.再者，自92年11月1日至93年12月11日止由原告之子嚴
        子廷看護41天，其看護費用每月以行政院勞工委員會公
        告之最低基本工資15,840元計算為21,648元（15840×
        41/30 =21648，按看護工之費用，一般價格係在日薪在
        2000元左右，本件原告主張以基本工資即日薪528元計
        算，顯未逾合理範圍，應無不可，附此敘明）。
      4.又原告於94年4月11日住院接受鋼板拔除及膝關節手術
        ，於同年月16日出院，有三個月時間生活有賴他人看護
        ，自94年4月12日起迄今，均由嚴芓祈負責看護，依基
        本工資每月15840元計算，原告得請求之看護費用為47,
        520元（15840×3=47520）。
      5.以上看護費金額合計為160,668元。
    (三)無法工作之營業損失：共計37,620元。
      原告主張其於車禍前經營「香Ｑ飯團」謀生，嗣因車禍受
      傷而被迫歇業，受有無法營業之損失，依財政部中區國稅
      局核定之營業額每月為57,000元、純益率百分之六計算，
      自92年8月20日起至93年7月31日止共11個月，原告因受傷
      無法營業期間之營業損失為37,620元（計算式：57000×
      11×6%=37620）等情，業據提出財政部臺灣省中區國稅局
      台中縣分局92年11月6日第0920062951號函、國稅局查詢
      資料影本1件（附94年3月16日準備書狀）為證，自屬可採
      。
    (四)精神慰撫金：共計707,543元。
      原告為女性，車禍受傷後，不僅手術住院，尚須忍受有回
      診及等待拆除內固定之諸多不便，且有相當期間無法自行
      站立行走，生活起居俱賴旁人照料，生活作息不僅諸多不
      便，身心所受痛苦非輕。爰審酌原告係國中翌業，原係從
      事飯團生意，車禍所受傷勢非輕；被告丁○○係國中畢業
      ，從事送報工作；被告聯抉公司從事廣告服務及送報業務
      ，資本額為500,000萬元等情，已為兩造所不爭執。本院
      審酌兩造之經濟能力、身分、地位等一切情狀，認原告之
      非財產上賠償請求以250,000元為適當，其逾此部分之請
      求，尚屬無據。
    (五)綜上所述，原告所得請求之金額合計為519,657元（
      71369+160668+37620+250000=542457元）。其逾此部分之
      請求，即屬無據，應予駁回。
  六、從而，原告本於侵權行為之法律關係，起訴請求被告連帶
      給付原告519,657元，及被告丁○○自93年12月31日（準
      備書狀繕本送達翌日）、被告聯抉公司94年1月13日（追
      加暨更正狀繕本送達翌日）起，均至清償日止，按週年利
      率百分之五計算之利息，為理由，應予准許，其逾此部分
      之請求，為無理由，應予駁回。
  七、兩造均陳明願供擔保，請求宣告假執行及免為假執行，經
      核就原告勝訴部分，均無不合，爰分別酌定相當擔保金額
      准許之。至原告敗訴部分，其假執行聲請即失所附麗，應
      併予駁回。
伍、據上論結，本件原告之訴為一部有理由，一部無理由，依民
    事訴訟法第79條、第85條第2項、第390條第2項、第392條，
    判決如主文。
中　　華　　民　　國　　94　　年　　 8 　　月　　10　　日
                  民事第三庭    法  官  李 悌 愷
上正本係照原本作成。
如對本判決上訴，須於判決送達後20日內向本院提出上訴狀。
中　　華　　民　　國　　94　　年　　 8 　　月　　10　　日
                                書記官
